---
title: "HW-5"
author: "Anastasia Orlenko"
date: "26 февраля 2019"
output: html_document
---

### 5.1
```{r setup, include=FALSE}
chairs = read.csv('https://raw.githubusercontent.com/agricolamz/2019_data_analysis_for_linguists/master/data/students/AnastasiaOrlenko/hw5_CA_MCA/hw5_chairs.csv')
MCA <- MASS::mca(chairs[,-c(1,2,3)])
chairs <- cbind(chairs, MCA$rs)
variables <- as_data_frame(MCA$cs)
variables$var_names <- rownames(MCA$cs)
chairs %>% 
  ggplot(aes(`1`, `2`))+
  geom_point(aes(color = Category))+
  stat_ellipse(aes(color = Category))+
  geom_text(data = variables, aes(`1`, `2`, label = var_names), size=2)+
  theme_bw()+
  scale_x_continuous()
```
### 5.2
Эти категории довольно разные, хотя и имеют некоторые точки пересечения. Например, несмотря на то, что (function) relax и eat встречается и у sessel, и у stuhl, relax все больше относится к первому, а eat ко второму. Так и с (age) для детей по большей части существует stuhl, а для взрослых оба варианта и тд.
### 5.3
```{r}
colreg <- read.csv("https://raw.githubusercontent.com/agricolamz/2019_data_analysis_for_linguists/master/data/students/AnastasiaOrlenko/hw5_CA_MCA/hw5_colreg.csv")
rownames(colreg) <- colreg$colors
ca <- ca(colreg[, -5])
colreg_c <- data.frame(ca$colcoord)
colreg_c$rows <- rownames(ca$colcoord)
colreg_r <- data.frame(ca$rowcoord)
colreg_r$rows <- rownames(ca$rowcoord)
colreg_c %>%
  ggplot(aes(Dim1, Dim2, label = rows))+
  geom_text(color = "orange")+
  geom_text(data = colreg_r, color = "blue")+
  theme_light()
```
### 5.4
В академическом языке намного реже используются цвета, нежели в художественной литературе. В то же время, белый и черный цвета используются только примерно в два раза реже, чем остальные цвета. Они же являются и самыми частотными во всех вариантах: academic, press, spoken, fiction.